# 请教陈版关于股份支付的问题

提问人：新的方向 时间：2017-04-15 14:50:57
甲是上市公司，持有全资子公司A公司100%股权。A公司截止 2017 年 3 月 31 日实收资本 500 万元，未分配利润 400 万元。2014-2016年每年平均营业收入 1000 万元，2014-2016年每年平均盈利 100 万元。 为了扩大业务规模，增加盈利，A公司采用增资的方式，吸收了一名新股东，该新股东神通广大，当地人脉广，预计可以为A公司带来较大的利益。新的投资者占A公司20%股权，按 900 万元净资产的20%来出资，共 180 万元。
股权变更后，截止 2017 年 3 月 31 日，实收资本变更为 625 万元，其中：甲公司出资 500 万元，占80%；新股东出资 125 万元，占20%。
资本公积 55 万元。未分配利润 400 万元。 拥有证券资质的评估公司对截止 2017 年 3 月 31 日的股权价值进行了评估，评估值为 2000 万元。20%对应的股权评估值应为 400 万元。 问题： 1 、20%的股权评估值 400 万元，实际出资 180 万元，差额 220 万是否属于股权支付？按什么期限摊销？ 2 、目前尚未公告，一旦公告，由于出资金额 180 万明显小于市值 400 万元，是否会涉及上市公司侵占股东利益的法律风险？ 急，请各位大侠帮忙回复！

回答人：chenyiwei
这种情况相当于新股东以其人脉资源等承诺对公司未来提供的支持作为出资投入子公司，所以子公司个别报表和合并报表层面都要体现出该项“不可辨认对价”220万元，即直接体现为管理费用。你从股份支付的角度去思考是对的。

提问人：新的方向 时间：2017-04-15 18:39:20
谢谢陈版！还有个问题： 目前上市公司与该新投资者只是签署了备忘录，还没有签署正式协议，所以尚未公告。但是，一旦公告，由于出资金额 180 万明显小于市值 400 万元，是否会涉及上市公司侵占股东利益的法律风险？评估实际也尚未进行，只是该评估公司大概预计评估值会为 2000 万元左右。

回答人：chenyiwei
可能存在，而且上市公司的少数股东以其掌握的不满足资产确认条件的资源对子公司投入，据我所知没有先例。